【裁判字號】    97,訴,3421
【裁判日期】    971008
【裁判案由】    毒品危害防制條例
【裁判全文】
臺灣板橋地方法院刑事判決              97年度訴字第3421號
公  訴  人  臺灣板橋地方法院檢察署檢察官
被      告  甲○○
                  （現於臺灣臺北監獄臺北分監執行中）
上列被告因違反毒品危害防制條例案件，經檢察官提起公訴（97
年度毒偵字第1293號），本院依簡式審判程序審理後，判決如下
：
    主    文
甲○○施用第一級毒品，累犯，處有期徒刑玖月，扣案之第一級
毒品海洛因壹包（驗餘淨重零點零壹柒貳公克）沒收銷燬之，包
裝上開海洛因毒品之外包裝壹個沒收。
    事    實
一、甲○○前因施用毒品案件，經本院以91年度毒聲字第2720號
    裁定送觀察、勒戒後，認無繼續施用毒品之傾向，於民國91
    年9 月9 日釋放出臺灣臺北看守所附設勒戒所，並於91年9
    月11日由臺灣板橋地方法院檢察署檢察官以91年度毒偵字第
    2995號、91年度偵字第16090 號為不起訴處分確定，惟其於
    觀察、勒戒執行完畢釋放後5 年內，因施用第一級、第二級
    毒品案件，經本院以94年度訴字第2480號判決就施用第一級
    毒品部分判處有期徒刑7 月，就施用第二級毒品部分判處有
    期徒刑5 月，嗣經臺灣高等法院以95年度上訴字第737 號就
    施用第一級毒品部分判決上訴駁回，就施用第二級毒品部分
    則撤銷改判有期徒刑3 月確定，再經最高法院以95年度台上
    字第2973號就施用第一級毒品部分判決上訴駁回確定；另因
    搶奪、違反洗錢防制法案件，分別經本院以94年度訴字第18
    35號、95年度簡字第3880號判決判處有期徒刑8 月、3 月確
    定。前開刑期經本院以95年度聲字第3135號裁定應執行有期
    徒刑1 年7 月確定，再因施用第一級毒品案件，經本院以95
    年度訴字第3714號判決判處有期徒刑8 月確定，經入監接續
    執行徒刑，於96年6 月26日縮短刑期假釋出監並付保護管束
    ，於96年9 月24日期滿假釋未經撤銷視為執行完畢。
二、詎甲○○仍不知悔改，基於施用第一級毒品之犯意，於97年
    5 月20日10時41分許為警採尿向前回溯26小時內某時（扣除
    為警拘捕至驗尿時止之人身自由受公權力拘束之無從施用毒
    品時間），在臺北縣中和市○○街64之3 號4 樓住處，以香
    煙之方式，施用第一級毒品海洛因1 次。嗣於翌日（即20日
    ）8 時許，為警在上址住處查獲，並扣得海洛因1 包（淨重
    0.0190公克，取樣0.0018公克，驗餘淨重0.0172公克）。
三、案經臺北縣政府警察局三重分局報請臺灣板橋地方法院檢察
    署檢察官偵查後提起公訴。
    理    由
一、本案被告甲○○所犯係死刑、無期徒刑、最輕本刑為3 年以
    上有期徒刑以外之罪，其於準備程序中就被訴事實為有罪之
    陳述，經本院告知簡式審判程序之旨，並聽取公訴人、被告
    之意見後，經合議庭裁定由受命法官獨任進行簡式審判程序
    審理，合先敘明。
二、上揭犯罪事實，業據被告甲○○於檢察官訊問及本院審理時
    ，均坦承不諱，並有搜索扣押筆錄1 份附卷可稽，而其為警
    查獲經採集尿液送台灣檢驗科技股份有限公司囑託鑑定結果
    ，確呈鴉片類陽性反應，有該公司97年6 月10日濫用藥物檢
    驗報告及臺北縣政府警察局三重分局查獲毒品案件被移送者
    姓名、代碼對照表各1 份在卷可稽，又本件被告雖無法明確
    記憶施用毒品海洛因之時間，惟海洛因經注射或吸入人體後
    ，約80% 於24小時內自尿中排出，一般而言，尿液中能否驗
    出嗎啡陽性反應與其投與量、投與途徑、採尿時間、個人體
    質及檢測方法之靈敏度有關，依國外文獻報導注射6 毫克之
    海洛因鹽酸鹽，其代謝物嗎啡之平均可檢出時限約為26小時
    ，業經行政院衛生署藥物食品檢驗局於81年9 月8 日以藥檢
    壹字第8114885 號函述綦詳，被告之尿液檢體送驗結果既有
    海洛因代謝物嗎啡陽性反應，且該結果係以氣相層析質譜儀
    法進行確認，已足排除偽陽性反應之可能，顯見被告在經警
    採集尿液檢體前之26小時內某時點（扣除為警拘捕至驗尿時
    止之人身自由受公權力拘束之無從施用毒品時間）曾有施用
    第一級毒品海洛因之行為，足以佐證被告自白與事實相符，
    堪以採信。再被告前因施用毒品案件，經本院以91年度毒聲
    字第2720號裁定送觀察、勒戒後，認無繼續施用毒品之傾向
    ，於91年9 月9 日釋放出臺灣臺北看守所附設勒戒所，並於
    91年9 月11日由臺灣板橋地方法院檢察署檢察官以91年度毒
    偵字第2995號、91年度偵字第16090 號為不起訴處分確定，
    惟其於觀察、勒戒執行完畢釋放後5 年內，因施用第一級、
    第二級毒品案件，經法院判處罪刑確定等情，有臺灣高等法
    院被告前案紀錄表1 份附卷可稽，足徵被告已非毒品危害防
    制條例第20、23條所定之「初犯」或「5 年後再犯」情形（
    最高法院95年度第7 次刑事庭會議紀錄參照），自應依法論
    科。
三、核被告甲○○所為，係犯毒品危害防制條例第10條第1 項之
    施用第一級毒品罪。被告為施用海洛因而持有海洛因之行為
    ，係其施用第一級毒品犯行之當然結果，不另論罪。查被告
    前因施用第一級、第二級毒品案件，經本院以94年度訴字第
    2480號判決就施用第一級毒品部分判處有期徒刑7 月，就施
    用第二級毒品部分判處有期徒刑5 月，嗣經臺灣高等法院以
    95年度上訴字第737 號就施用第一級毒品部分判決上訴駁回
    ，就施用第二級毒品部分則撤銷改判有期徒刑3 月確定，再
    經最高法院以95年度台上字第2973號就施用第一級毒品部分
    判決上訴駁回確定；另因搶奪、違反洗錢防制法案件，分別
    經本院以94年度訴字第1835號、95年度簡字第3880號判決判
    處有期徒刑8 月、3 月確定。前開刑期經本院以95年度聲字
    第3135號裁定應執行有期徒刑1 年7 月確定，再因施用第一
    級毒品案件，經本院以95年度訴字第3714號判決判處有期徒
    刑8 月確定，經入監接續執行徒刑，於96年6 月26日縮短刑
    期假釋出監並付保護管束，於96年9 月24日期滿假釋未經撤
    銷視為執行完畢，有前開臺灣高等法院被告前案紀錄表在卷
    足徵，其於有期徒刑執行完畢5 年內故意再犯本案有期徒刑
    以上之罪，依刑法第47條第1 項規定成立累犯，並應加重其
    刑。爰審酌被告前有施用毒品之前科紀錄，竟仍不思尋求正
    當之身心發展，再次施用足以導致精神障礙、性格異常，甚
    至造成生命危險之海洛因，戕害一己之身心健康，對社會治
    安可能之危害程度非微，惟其於犯後尚知坦認犯行等一切情
    狀，量處如主文所示之刑，以示懲儆。
四、扣案之海洛因1 包（淨重0.0190公克，取樣0.0018公克，驗
    餘淨重0.0172公克），係查獲之第一級毒品，有交通部民用
    航空局航空醫務中心97年5 月27日航藥鑑字第0972747 號毒
    品鑑定書1 紙可憑，不問是否屬於被告所有，應依毒品危害
    防制條例第18條第1 項前段之規定，宣告沒收銷燬之。至包
    含上開海洛因毒品之外包裝1 個，係被告所有，供其施用第
    一級毒品所用之物，業據被告供明在卷，併依刑法第38條第
    1 項第2 款之規定，宣告沒收。
據上論斷，應依刑事訴訟法第273 條之1 第1 項、第299 條第1
項前段，毒品危害防制條例第10條第1 項、第18條第1 項前段，
刑法第11條前段、第47條第1 項、第38條第1 項第2 款，判決如
主文。
本案經檢察官陳姿雯到庭執行職務。
中    華    民    國    97    年    10    月    8     日
                  刑事第二庭    法  官  吳幸娥
以上正本證明與原本無異
如不服本判決應於送達後10日內向本院提出上訴狀
                                書記官  陳靜怡
中    華    民    國    97    年    10    月    8     日
附錄本案論罪科刑法條全文：
毒品危害防制條例第10條第1 項
施用第一級毒品者，處6 月以上5 年以下有期徒刑。


司法院資訊處製作；財團法人民間司法改革基金會備份。
